CRISTIAN CAMILO MORENO NARVAEZ

Celular: + (57) 310-7748845 | E-Mail: cristianmorenonarvaez@outlook.com

Tarjeta profesional: 54979

PERFIL PROFESIONAL

Economista y estudiante de la Maestría en Economía de la Universidad del Rosario con experiencia en Minería de Datos e inteligencia de Negocios. Amplio conocimiento en Python para manipulación de bases de datos y SQL. Gran interés por el análisis cuantitativo, manipulación de datos, análisis de riesgo e investigación economía. De aprendizaje rápido, proactivo y con iniciativa para el desarrollo de ideas novedosas en aras al mejoramiento de procesos y productividad.

HABILIDADES

Idiomas: Inglés - MET(B2), Italiano (Nivel básico).

Programas: Python (Nivel Intermedio), Microsoft Office (Nivel intermedio), Stata (Nivel intermedio), LaTeX (Nivel básico), SQL(Nivel básico) & R (Nivel básico).

FORMACIÓN ACADÉMICA

Economía 2014 -2018

Universidad del Rosario, Bogotá D.C.

Maestría en Economía 2019 - Actual

Universidad del Rosario, Bogotá D.C.

EXPERIENCIA LABORAL

QNT S.A.S Bogotá D.C.

Analista de Metodologías en Riesgo

Dic. 2019 – Actual

Funciones:

- Hacer seguimiento y monitoreo en la integralidad de los datos de carteras de los aliados para llevar a cabo el Modelo de Machine Learning QBK.
- Monitorear y garantizar la veracidad de las fuentes de información para el seguimiento del riesgo de crédito.
- Participar en el diseño funcional de los sistemas de información necesarios para la evaluación y seguimiento del riesgo de crédito.
- Evaluar indicadores de desempeño del portafolio y presentar reportes analíticos que identifiquen alertas y oportunidades.
- Apoyar analítica y operativamente al Vicepresidente de Riesgo y Desarrollo de Negocio y al Director de Riesgo con los requerimientos que surjan en la gestión de riesgos.
- Generar informes a través de Data Studio con base a tablas generadas en Google Cloud Big Query.

Logros:

✓ Estandaricé y disminuí tiempos de respuesta en el proceso de reporte de clientes a centrales de riesgo.

QNT S.A.S Bogotá D.C.

Analista en Analítica Operativa

Abr. 2019 – Dic. 2019

Funciones:

- Hacer seguimiento y monitoreo en la integralidad de los datos de carteras de los aliados para llevar a cabo el Modelo de Machine Learning QBK.
- Interpretar las bases de carteras de los aliados según su perfil de cliente, analizar los resultados obtenidos por el Modelo Qbk y proveer reportes de dichos resultados encontrados.
- Comunicar y corregir incidencias en la plataforma Salesforce para mejorar el desarrollo de las tareas del Call Center, así mismo como generar reportes periódicos a través de paneles de control.
- Desarrollar y generar reportes automáticos en la plataforma Qlik
- Identificar patrones y tendencias en las bases de datos para mejorar los procesos del Modelo QBK
- Estandarizar y automatizar los procesos operativos del área de Gestión de datos.

Logros:

- ✓ Estructurar el Área de gestión de datos, estandarizando procesos de recepción, análisis y reportaría para cada base de datos.
- ✓ Mejorar los tiempos de respuesta en procesamiento de bases de datos gracias a la estructuración y automatización de procesos a través de Python.

Allianz Colombia, Casa Principal

Bogotá D.C.

Practicante en Gerencia de Autos

Jul. 2018 – Ene. 2019

Funciones:

- Manejar bases de datos y analizar pólizas de hogar no renovadas mes a mes para su renovación.
- Cruzar bases de datos para homologación de Códigos Fasecolda según datos actualizados mes a mes.
- Hacer seguimiento en implementación y de procesos de respuesta en términos de inspecciones de asegurabilidad y análisis de restricción de placas de vehículos para expedición de pólizas.

Logros:

✓ Optimicé y estandaricé la elaboración de las tareas del cargo disminuyendo el tiempo de respuesta de 3 a 1 día.

New Shop Electronics

Bogotá D.C.

Asesor de Ventas

May. 2017 – Jul. 2017

Funciones:

• Atender público, manejar inventario y realizar venta de accesorios electrónicos al detal en empresa familiar.

FORMACIÓN COMPLEMENTARIA

- Bootcamp Data Science: Fundamentos De Machine Learning Con Python. 2020
- Análisis de datos con Python. IBM-Coursera. 2019
- Introducción a la Ciencia de Datos, Modulo 1: Ciencia de la computación y Python para Ciencia de Datos.
 Universidad WorldQuant. 2019

EXPERIENCIA VOLUNTARIADO

AIESEC en Colombia, Comité local Rosario

Bogotá D.C., Colombia

Agos. 2018 – Ene. 2019

Vicepresidente de Finanzas y Legalidad

Funciones:

- Monitorear reporte de auditoría legal de los intercambistas entrantes y salientes, así mismo del reporte financiero sobre los ingresos y egresos del comité.
- Crear y ejecutar presupuesto con base a situación comité local, además manejar y monitorear de las decisiones financieras.
- Procurar la sostenibilidad financiera del comité a través de estrategias de inversión en membresía y correcto uso de recursos en eventos.

Logros:

- Mejoré la realización y seguimiento de auditoría legal.
- Cumplimiento del 100% en el seguimiento y pago de deudas a la Oficina nacional en términos Fiscales.

AIESEC en Colombia, Comité local Rosario

Bogotá D.C., Colombia

Coordinador de Relaciones Universitarias

Feb. 2018 - Jul. 2018

Funciones:

• Promocionar y posicionar la marca de AIESEC en las universidades a través de estrategias de marketing para la venta de programas internacionales sus estudiantes.

AIESEC

Neuquén Capital, Argentina

Global Volunteer

Dic. 2017 - Ene. 2018

Funciones:

• Realizar acompañamiento en las actividades al aire libre desarrolladas en campamentos de verano para niños en situación de vulnerabilidad, enfocados en desarrollar el Objetivo de Desarrollo sostenible de educación de calidad.

Referencias según solicitud